Minutes et répertoires du notaire Augustin MASSION, 14 avril 1846 - 22 janvier 1880 (étude XXXIV)
Archives nationales
- Minutes de Augustin MASSION, 14 avril 1846 - 22 janvier 1880; MC/ET/XXXIV/1108 - MC/ET/XXXIV/1376, MC/ET/XXXIV/1944
  - Minutes. 1851, mai - juillet, mai - juillet 1851; MC/ET/XXXIV/1145
    - Decharge, mandat de paiement de rente etat 5% de 27 f, 497 f., 21 juin 1851; MC/ET/XXXIV/1145
      Nom, qualité: (M.) Allamant, Jean.
      Profession: homme-de-peine, Paris (Paris).
      Domicile: Batignolles-Monceaux (les) (Paris) rue de la Paix, 79.
      Nom, qualité: (M.) Fougue, Louis Paul.
    - Notoriete, rectification de prenoms., 23 juin 1851; MC/ET/XXXIV/1145
      Nom, qualité: (M.) Priem, Charles Louis.
      Profession: garcon-de-magasin, concierge, Paris (Paris).
      Domicile: Paris (Paris) rue du Sentier, 5.
      Nom, qualité: (Mme ou Mlle) Bourre, Celina Sophie.
      Relations: veuve de l'intervenant 1
    - Tutelle, arrete de compte., 23 juin 1851; MC/ET/XXXIV/1145
      Profession: employee dans un magasin de soieries, Paris (Paris).
      Relations: fille de l'intervenant 1, épouse de l'intervenant 4.
      Domicile: Sens (Yonne)
      La minute de cet acte est rattachée matériellement à un autre acte conservé dans les minutes de ce même notaire pour la période de mai 1851. La date de l'autre acte est mentionnée dans la colonne 'minutes' du répertoire du notaire.
    - Transport, dépôt, prelevement apres representation sur champ de course national, 100 f, Paris (Paris) rue de Lyon., 23 juin 1851; MC/ET/XXXIV/1145
      Nom, qualité: (M.) Morillot de, Charlotte Veronique.
      Domicile: Paris (Paris) rue Buffault, 30.
      Nom, qualité: (Mme ou Mlle) Douillard, Jeanne.
      Profession: hoteliere, Paris (Paris).
      Nom, qualité: (M.) Michy, Pierre Francois Simon.
    - Vente, maison, 30500 f, Paris (Paris) rue de Poitou, 3., 25 juin 1851; MC/ET/XXXIV/1145
      Nom, qualité: (personne morale) Aubert (hoirs).
      Nom, qualité: (M.) Aubert, Henri Nicolas.
      Domicile: Paris (Paris) rue de Poitou, 3.
      Nom, qualité: (M.) Mehaline, Adolphe.
      Domicile: Paris (Paris) rue Saint-Denis, 302
    - Mainlevee d'opposition., 25 juin 1851; MC/ET/XXXIV/1145
      Nom: Société Guissez-Sapin Freres.
      Domicile: Villette (la) (Paris) quai de Seine, 61.
      Nom: Société Lamarque Aine et Cie.
    - Succession, inventaire apres décès., 26 juin 1851; MC/ET/XXXIV/1145
      Domicile: Paris (Paris) rue Saint-Honore, 152
    - Constitution, rente viagere, 400 f., 26 juin 1851; MC/ET/XXXIV/1145
      Nom, qualité: (M.) Bartholomin, Victor Claude.
      Domicile: Saint-Maur-des-Fosses (Val-de-Marne).
      Nom, qualité: (Mme ou Mlle) Castelneau D'Arrac, Elisabeth.
    - Procuration rente publique, dépôt, conversion d'indemnite aux ex-possesseurs d'esclaves., 26 juin 1851; MC/ET/XXXIV/1145
      Nom: Société Labrousse et Cie.
      Domicile: Paris (Paris) rue Laffitte, 44
    - Transport, créance, 65000 f., 27 juin 1851; MC/ET/XXXIV/1145
      Nom, qualité: (M.) Biaudos De Casteja de, Louis Remy.
      Domicile: Vieille-Lyre (la) (Eure) Bourgeraie (la).
      Nom, qualité: (Mme ou Mlle) Maupeou de, Alexandre Victoire.
      Domicile: Chamant (Oise) Plessis-Chamant (le).
      Nom, qualité: (Mme ou Mlle) Avessens D', Caroline.
      Nom, qualité: (Mme ou Mlle) Gibert, Pauline Flore.
      Domicile: Paris (Paris) rue Louis-le-Grand, 29.
      Relations: veuve de l'intervenant 7.
      Nom, qualité: (M.) Lorget, Michel Christophe.
    - Mariage., 29 juin 1851; MC/ET/XXXIV/1145
      Nom, qualité: (M.) Feau, Edmond Leon.
      Profession: fabricant de faience, Orleans (Loiret).
      Domicile: Orleans (Loiret).
      Nom, qualité: (M.) Feau, Valentin.
      Profession: négociant manufacturier, Orleans (Loiret).
      Nom, qualité: (Mme ou Mlle) Lefebvre, Amantine Rosine.
      Domicile: Denonville (Eure-et-Loir).
      Nom, qualité: (M.) Lefebvre, Romain Felix.
      Profession: cultivateur, Denonville (Eure-et-Loir).
      Domicile: Denonville (Eure-et-Loir)
    - Succession, notoriete., 1er juillet 1851; MC/ET/XXXIV/1145
    - Succession, notoriete., 3 juillet 1851; MC/ET/XXXIV/1145
      Nom, qualité: (Mme ou Mlle) Jolivet, Marie Julie.
      Domicile: Paris (Paris) rue Navarin, 9.
      Nom, qualité: (M.) Barret, Jean Baptiste.
    - Notoriete, état civil., 4 juillet 1851; MC/ET/XXXIV/1145
      Domicile: Saint-Maur-des-Fosses (Val-de-Marne)
    - Cession, brevet d'invention et de perfectionnement dans le mecanisme des locomotives., 5 juillet 1851; MC/ET/XXXIV/1145
      Nom, qualité: (M.) Vaucher De Strubing, James Ulric (baron).
      Domicile: Paris (Paris) rue Saint-Honore, 368.
      Nom, qualité: (M.) Philippe, Eugene.
      Profession: ingenieur mecanicien, Paris (Paris).
      Domicile: Paris (Paris) rue de Bondy, 28
    - Bail, boutique et appartement, 1309 f, Paris (Paris) rue Saint-Honore, 357., 8 juillet 1851; MC/ET/XXXIV/1145
      Nom, qualité: (M.) Fessart, Henri Benjamin.
      Domicile: Paris (Paris) rue Saint-Honore, 317.
      Nom, qualité: (M.) Bougenaux, Etienne Desire.
      Profession: fourreur (marchand), Paris (Paris).
      Domicile: Paris (Paris) rue Saint-Honore, 357 Bis
    - Procuration acte, gestion de maison de commerce de draps, Paris (Paris) rue des Bourdonnais, 5., 8 juillet 1851; MC/ET/XXXIV/1145
      Nom, qualité: (M.) Cormier, Ernest.
      Domicile: Paris (Paris) rue des Bourdonnais, 5.
      Nom, qualité: (M.) Foigne-Belin, Jean Louis.
      Domicile: Paris (Paris) rue des Bourdonnais, 5
    - Transport, créance, 30 000 f., 8 juillet 1851; MC/ET/XXXIV/1145
      Nom, qualité: (M.) Billoin, Denis Charles.
      Domicile: Paris (Paris) rue du Cherche-Midi, 36.
      Relations: créancier(e) de l'intervenant 4.
      Nom, qualité: (Mme ou Mlle) Mouchez, Sophie Madeleine Therese.
      Domicile: Chatou (Yvelines).
      Relations: veuve de l'intervenant 3, créancier(e) de l'intervenant 4.
      Nom, qualité: (M.) Finat, Andre Pierre Pascal.
      Nom, qualité: (M.) Gareau, Louis Joseph.
      Domicile: Paris (Paris) rue d'Anjou-St-Honore, 76.
      Profession: notaire (ancien), Paris (Paris).
      Domicile: Paris (Paris) rue Beauregard, 8
    - Procuration acte, gestion du commerce des metaux, Paris (Paris) rue des Blancs-Manteaux, 40., 10 juillet 1851; MC/ET/XXXIV/1145
      Nom, qualité: (M.) Rolland, Antoine.
      Profession: négociant en metaux, Paris (Paris).
      Domicile: Paris (Paris) rue des Blancs-Manteaux, 40.
      Nom, qualité: (Mme ou Mlle) Rolland, Agnes Pauline.
      Nom, qualité: (M.) Aubertin, Jean Alphonse.
    - Transport, indemnite d'assurance incendie de maison, Gray (Haute-Saône)., 10 juillet 1851; MC/ET/XXXIV/1145
    - Mainlevee., 12 juillet 1851; MC/ET/XXXIV/1145
      Nom, qualité: (M.) Thiebaut, Francois Eloi.
      Domicile: Paris (Paris) rue de Seine-St-Germain, 60.
      Nom, qualité: (M.) Triquet, Francois.
      Domicile: Paris (Paris) rue de Strasbourg, 7.
      Nom, qualité: (M.) Imbert, Antoine Isidore.
      Domicile: Paris (Paris) rue de la Bienfaisance, 35.
      Profession: entrepreneur de batiments, Paris (Paris).
      Domicile: Paris (Paris) rue Basfroi, 33
    - Procuration rente publique, dépôt, conversion d'indemnite aux ex-possesseurs d'esclaves., 12 juillet 1851; MC/ET/XXXIV/1145
      Nom, qualité: (M.) Lalanne, Joseph Celestin.
      Profession: propriétaire, négociant, Cayenne (guyane).
      Domicile: Cayenne (guyane).
      Nom, qualité: (M.) Brisset, Jean Baptiste.
      Domicile: Paris (Paris) rue Saint-Joseph, 3
    - Procuration acte, dépôt, gestion de maison (2), Paris (Paris) rue Vivienne, 13, Paris, rue Caumartin, 13., 14 juillet 1851; MC/ET/XXXIV/1145
      Nom, qualité: (M.) Gonneau Des Essarts, Julien.
      Domicile: Paris (Paris) rue Caumartin, 53
    - Traite, remplacement de service militaire, 1200 f., 15 juillet 1851; MC/ET/XXXIV/1145
      Nom, qualité: (M.) Navez, Andre.
      Profession: hussard, Paris (Paris).
      Domicile: Paris (Paris) Caserne de l'Ecole-Militaire.
      Nom, qualité: (M.) Lamare, Louis.
      Profession: brigadier de hussards, Paris (Paris).
      Relations: remplacé(e) par l'intervenant 01
    - Testament., 15 juillet 1851; MC/ET/XXXIV/1145
      Nom, qualité: (M.) Guiche, Etienne.
      Domicile: Paris (Paris) Galerie Vivienne, 57
    - Transport, créance, 3324 f., 18 juillet 1851; MC/ET/XXXIV/1145
      Nom, qualité: (M.) Lebatard, Isidore Jules.
      Profession: entrepreneur de maconnerie, Paris (Paris).
      Domicile: Paris (Paris) rue Moreau, 46.
      Nom, qualité: (M.) Petit, Arnaud Constant.
      Profession: capitaine de gendarmerie (retraite), Paris (Paris).
      Domicile: Paris (Paris) rue Monsieur-le-Prince, 28.
      Nom, qualité: (M.) Premond, Charles Anatole.
      Profession: carrier (marchand), Bagneux (Hauts-de-Seine).
      Domicile: Bagneux (Hauts-de-Seine)
    - Succession, inventaire apres décès, compte., 18 juillet 1851; MC/ET/XXXIV/1145
    - Procuration acte, dépôt, encaissement de factures., 18 juillet 1851; MC/ET/XXXIV/1145
      Nom, qualité: (M.) Rousselle, Antoine Joseph.
      Domicile: Paris (Paris) quai de l'Ecole, 22.
      Domicile: Paris (Paris) rue de Richelieu, 75
    - Transport par Jacques Arago, homme de lettres, demeurant 14, rue de Mazagran, sur Louise Arthémise Lointier, rentière, demeurant 104, rue de Richelieu, des sommes qu'il pourrait toucher des ventes de son ouvrage: Voyage autour du monde sur la corvette La Bayonnaise., 19 juillet 1851; MC/ET/XXXIV/1145
      De l'image fixe à l'image animée (1820-1910), documents du Minutier central des notaires de Paris relatifs à l'histoire des photographes et de la photographie, par Marc Durand, Paris, Archives nationales, 2013 (sous presse), notice n° 116 (version dématérialisée de l'instrument de recherche, les notices biographiques et compléments de descriptions d'actes ne se trouvent que sur la version papier de l'ouvrage, voir contexte dans le Plan d’orientation général - Notaires de Paris, guides thématiques du Minutier).
      Mazagran (rue de); Richelieu (rue de); Arago, Jacques; Lointier, Louise Arthémise
    - Transport, pourcentage sur le produit de vente d'un livre, 2000 f., 19 juillet 1851; MC/ET/XXXIV/1145
      Nom, qualité: (M.) Arago, Jacques.
      Profession: homme-de-lettres, Paris (Paris).
      Domicile: Paris (Paris) rue Mazagran, 14.
      Nom, qualité: (Mme ou Mlle) Lointier, Louise Arthemise.
      Domicile: Paris (Paris) rue de Richelieu, 104
    - Obligation, emprunt, 12000 f., 19 juillet 1851; MC/ET/XXXIV/1145
      Domicile: Paris (Paris) rue de Vaugirard, 47.
      Nom, qualité: (M.) Fleury de, Paul Francois Elie Amans Prosper.
      Profession: officier-de-cavalerfie (ancien).
      Domicile: Paris (Paris) rue Saint-Honore, 317
    - Renonciation à communaute, depot., 19 juillet 1851; MC/ET/XXXIV/1145
      Domicile: Paris (Paris) rue de Fleurus, 3.
    - Vente, maison, 200 000 f, Paris (Paris) rue Bleue, 18., 19 juillet 1851; MC/ET/XXXIV/1145
      Nom, qualité: (M.) Vallon De Villeneuve, Ferdinand.
      Domicile: Paris (Paris) boulevard Montmartre, 16.
      Nom, qualité: (Mme ou Mlle) Carez, Elisabeth Emilie Aline.
      Domicile: Paris (Paris) rue Monthabor, 9.
      Nom, qualité: (M.) Bletry, Guillaume Alfred.
      Domicile: Paris (Paris) rue Monthabor, 9
    - Vente par Théodore Ferdinand Vallou de Villeneuve, propriétaire, demeurant 16, boulevard Montmartre, à Élisabeth Émilie Aline Carez, épouse de Guillaume Alfred Blétry, demeurant 9, rue du Mont-Thabor, représentée par Charles Richard Françoise, d'une maison de six étages comprenant deux corps de logis. Font partie de la présente vente toutes les glaces, boiseries et armoires présentes dans la maison, sauf une grande glace dans l'appartement du troisième étage, le tout situé 18, rue Bleue pour la somme principale de 200 000 francs., 19 juillet 1851; MC/ET/XXXIV/1145
      1851, 13 octobre Quittance pour solde. 1852, 11 février Compte-rendu de formalités. 1863, 20 novembre Confirmation d'échange par suite d'expropriation entre Madame Blétry et la société Ardouin, Ricardo et Cie. 1865, 23 mai Compte-rendu supplémentaire de formalités.
      De l'image fixe à l'image animée (1820-1910), documents du Minutier central des notaires de Paris relatifs à l'histoire des photographes et de la photographie, par Marc Durand, Paris, Archives nationales, 2013 (sous presse), notice n° 4874 (version dématérialisée de l'instrument de recherche, les notices biographiques et compléments de descriptions d'actes ne se trouvent que sur la version papier de l'ouvrage, voir contexte dans le Plan d’orientation général - Notaires de Paris, guides thématiques du Minutier).
      Bleue (rue); Montmartre (boulevard); Mont-Thabor (rue du); Vallou de Villeneuve, Théodore Ferdinand; Carez, Élisabeth Émilie Aline; Blétry, Guillaume Alfred; Françoise, Charles Richard
    - Mainlevee, hypotheque., 24 juillet 1851; MC/ET/XXXIV/1145
      Nom, qualité: (M.) Noyer, Laurent Melchior.
      Domicile: Paris (Paris) rue des Fosses-St-Marcel, 3.
      Nom, qualité: (M.) Durand
    - Transport, créance, 2902 f., 25 juillet 1851; MC/ET/XXXIV/1145
      Nom, qualité: (M.) Danest, Joseph Augustin.
      Domicile: Paris (Paris) rue Neuve-St-Nicolas, 54.
      Nom, qualité: (M.) Barbier, Pierre Jules.
      Profession: banquier (ancien), Dijon (Côte-d'Or).
      Domicile: Dijon (Côte-d'Or).
      Nom, qualité: (M.) David, Etienne.
      Domicile: Paris (Paris) rue du Battoir-St-Victor, 3.
      Nom, qualité: (M.) Champeau, Jean Louis Auguste.
      Profession: bijoutier (marchand), Paris (Paris).
      Domicile: Paris (Paris) rue Notre-Dame-de-Nazareth, 4 Bis
    - Mainlevee, saisie reelle sur une maison, Charonne (Paris) route de Montreuil, 157., 25 juillet 1851; MC/ET/XXXIV/1145
      Nom, qualité: (M.) Verrier, Joseph Jacques Eugene.
      Profession: bijoutier (fabricant), Paris (Paris).
      Domicile: Paris (Paris) rue Michel-le-Comte, 31.
      Nom, qualité: (M.) David, Theodore.
      Profession: marchand de vin-en-gros, Bercy (Paris).
      Domicile: Bercy (Paris) Port-de-Bercy, 10
    - Succession, inventaire apres décès., 26 juillet 1851; MC/ET/XXXIV/1145
      Nom, qualité: (M.) Guiche, Etienne Joseph.
    - Mariage, dépôt de pieces., 26 juillet 1851; MC/ET/XXXIV/1145
    - Mainlevee, hypotheque., 29 juillet 1851; MC/ET/XXXIV/1145
      Nom: Compagnie D'Assurances La France.
      Domicile: Paris (Paris) rue de Menars, 6.
      Nom, qualité: (M.) Charles, Jacques.
      Profession: cultivateur, tuilier, Burgille (Doubs).
      Domicile: Burgille (Doubs)
    - Procuration rente publique, dépôt, conversion d'indemnite aux ex-possesseurs d'esclaves., 29 juillet 1851; MC/ET/XXXIV/1145
      Nom, qualité: (M.) Bois, Rene.
      Domicile: Francois (le) (martinique (la)).
    - Bail, maison, loyer 1800 f, Belleville (Paris) rue de Romainville, 25., 30 juillet 1851; MC/ET/XXXIV/1145
      Nom, qualité: (M.) Prieur, Francois Homere.
      Domicile: Belleville (Paris) rue Romainville, 25.
      Nom, qualité: (M.) Beral, Jean.
      Domicile: Paris (Paris) rue du Dragon, 13
    - Délivrance de legs, legs., 31 juillet 1851; MC/ET/XXXIV/1145
      Nom, qualité: (Mme ou Mlle) Harrewyn, Marie Anne.
      Domicile: Boulogne-sur-Mer (Pas-de-Calais).
      Relations: veuve de l'intervenant 2, héritier de l'intervenant 3.
      Nom, qualité: (M.) Guiche, Thomas.
      Profession: tailleur (marchand), Paris (Paris).
      Domicile: Paris (Paris) Galerie Vivienne, 57.
      Relations: fils de l'intervenant 1, frère de l'intervenant 4.
      Nom, qualité: (M.) Guiche, Jean Philippe.
      Relations: héritier de l'intervenant 3
    - Transport de droits, droits successifs, 3000 f., 31 juillet 1851; MC/ET/XXXIV/1145
    - Decharge, mandat de representation à succession., 8 août 1851; MC/ET/XXXIV/1145
      Relations: fils de l'intervenant 1.
      Domicile: Paris (Paris) boulevard des Italiens
      La minute de cet acte est rattachée matériellement à un autre acte conservé dans les minutes de ce même notaire pour la période de juillet 1851. La date de l'autre acte est mentionnée dans la colonne 'minutes' du répertoire du notaire.
    - Declaration, emploi de somme, 8000 f., 18 août 1851; MC/ET/XXXIV/1145
      Nom, qualité: (M.) Archdeacon, Edmond Alexandre.
      Domicile: Paris (Paris) rue de Provence, 56.
      Relations: intervenant pour l'intervenant 02, intervenant pour l'intervenant 04.
      Nom, qualité: (Mme ou Mlle) Million, Jeanne Marie Pierrette.
      Nom, qualité: (M.) Collet, Damien.
      Nom, qualité: (Mme ou Mlle) Collet, Felicite.
      Domicile: Paris (Paris) rue Rumfort, 19.
      Nom, qualité: (M.) Desprez, Hector Felix.
      Domicile: Paris (Paris) rue Rumfort, 19
    - Mariage, dépôt de pieces., 26 août 1851; MC/ET/XXXIV/1145
      Domicile: Paris (Paris) rue de Grenelle-Saint-Germain, 28.
    - Quittance, paiement de créances sur adjudication de maison, 164 237 f sur 200 000 f, Paris (Paris) rue Bleue, 18., 13 octobre 1851; MC/ET/XXXIV/1145
      Nom, qualité: (personne morale) Vallon de Villeneuve (créanciers).
      Nom, qualité: (M.) Vallon de Villeneuve, Ferdinand.
      Relations: adjudicataire des biens de l'intervenant 2, épouse de l'intervenant 4.
    - Autorisation, dépôt, emprunt, 12000 f., 24 octobre 1851; MC/ET/XXXIV/1145
      Profession: officier-de-cavalerie (ancien).
    - Quittance, paiement de maison, 31001 f, Paris (Paris) rue de Poitou, 3., 31 octobre 1851; MC/ET/XXXIV/1145
      Nom, qualité: (M.) Methaline, Adolphe.
      La minute de cet acte est rattachée matériellement à un autre acte conservé dans les minutes de ce même notaire pour la période de juin 1851. La date de l'autre acte est mentionnée dans la colonne 'minutes' du répertoire du notaire.
  - Minutes. 1851, août - octobre, août - octobre 1851; MC/ET/XXXIV/1146
    - Procuration rente publique, dépôt, vente de rente etat 5%, 1166 f., 1er août 1851; MC/ET/XXXIV/1146
      Nom, qualité: (M.) Le Foulon, Alexandre.
      Profession: arbitre de commerce, Nantes (Loire-Atlantique).
      Domicile: Nantes (Loire-Atlantique).
      Nom, qualité: (M.) Lefevre, Pierre Joachim.
      Profession: banquier (ancien), Paris (Paris).
      Domicile: Paris (Paris) rue Joubert, 20
    - Mainlevee, hypotheque., 1er août 1851; MC/ET/XXXIV/1146
      Nom, qualité: (M.) Tournier, Etienne.
      Profession: liquoriste, négociant, Paris (Paris).
      Domicile: Paris (Paris) rue Saint-Denis, 66.
      Nom, qualité: (M.) Morize, Etienne Joseph.
      Domicile: Paris (Paris) rue de Vannes, 6
    - Obligation, emprunt, 5000 f., 5 août 1851; MC/ET/XXXIV/1146
      Nom, qualité: (M.) Ramon, Emile Joseph.
      Profession: entrepreneur de marbrerie, Paris (Paris).
      Domicile: Paris (Paris) rue de la Roquette, 182.
    - Succession, liquidation., 6 août 1851; MC/ET/XXXIV/1146
      Domicile: Paris (Paris) rue du Faubourg-St-Denis, 134.
    - Ouverture de credit, credit 6% 3 mois, 14000 f., 7 août 1851; MC/ET/XXXIV/1146
      Nom: Société Bouron et Cie.
      Nom: Maison De Commerce Granier et Cie.
    - Succession, liquidation., 7 août 1851; MC/ET/XXXIV/1146
      Nom, qualité: (Mme ou Mlle) Perin, Marie Charlotte.
      Domicile: Paris (Paris) rue Geoffroy-St-Hilaire, 1.
      Nom, qualité: (M.) Jouanne, Robert.
      Domicile: Paris (Paris) rue Geoffroy-St-Hilaire, 1
    - Mainlevee, hypotheque., 8 août 1851; MC/ET/XXXIV/1146
      Nom, qualité: (M.) Barrie, Marie Etienne.
      Domicile: Paris (Paris) rue de la Roquette, 47.
      Nom: Entreprise Lamarque et Cie.
      Domicile: Villette (la) (Paris) rue Saint-Denis, 2
    - Procuration rente publique, dépôt, conversion d'indemnite aux ex-possesseurs d'esclaves., 8 août 1851; MC/ET/XXXIV/1146
      Nom, qualité: (Mme ou Mlle) Lemaistre, Anne Marie.
      Domicile: Saint-Pierre (martinique (la)).
      Nom, qualité: (M.) Dom, Joseph.
      Profession: garcon de recettes, Paris (Paris).
    - Procuration rente publique, dépôt, conversion d'indemnite aux ex-possesseurs d'esclaves., 8 août 1851; MC/ET/XXXIV/1146
      Nom, qualité: (Mme ou Mlle) Duval De Florimond, Marie Sophie.
      Relations: séparé(e) de biens de l'intervenant 2.
      Nom, qualité: (M.) Lemaistre, Jean Baptiste Charles Joseph.
    - Procuration générale., 11 août 1851; MC/ET/XXXIV/1146
      Nom, qualité: (M.) Bury, Francois Joseph Marcelin.
      Domicile: Paris (Paris) rue Meslay, 27.
      Nom, qualité: (Mme ou Mlle) Letellier, Felicite Clara.
    - Procuration acte, encaissement de factures., 12 août 1851; MC/ET/XXXIV/1146
      Nom, qualité: (M.) Chovot, Jules Marie Gabriel.
      Domicile: Montmartre (Paris) rue de la Mairie
    - Procuration rente publique, dépôt, conversion d'indemnite aux ex-possesseurs d'esclaves., 13 août 1851; MC/ET/XXXIV/1146
      Nom, qualité: (M.) Riche, Jean Francois.
      Domicile: Sainte-Anne (guadeloupe).
      Nom, qualité: (M.) Larue, Antoine Louis.
      Domicile: Paris (Paris) rue de l'Arcade, 29
    - Mainlevee, hypotheque., 14 août 1851; MC/ET/XXXIV/1146
      Nom, qualité: (Mme ou Mlle) Boudouin, Marie Genevieve Elisabeth.
      Domicile: Ternes (les) (Paris) rue d'Armaille, 19.
      Nom, qualité: (M.) Bourgeois, Claude Marcel.
      Nom, qualité: (M.) Clozel, Jean Auguste.
      Profession: capitaine, Metz (Moselle).
      Domicile: Metz (Moselle).
      Nom, qualité: (M.) Leverd, Jean Stanislas.
      Domicile: Paris (Paris) rue du Faubourg-du-Roule, 40
    - Mariage., 19 août 1851; MC/ET/XXXIV/1146
      Nom, qualité: (M.) Hocart, Claude Nicolas.
      Profession: commissaire-priseur, Paris (Paris).
      Domicile: Paris (Paris) place de l'Ecole-de-Medecine, 17.
      Nom, qualité: (M.) Hocart, Antoine Claude.
      Profession: commissaire-priseur (honoraire), Paris (Paris).
      Nom, qualité: (Mme ou Mlle) Buisson, Adele.
      Domicile: Paris (Paris) rue du Colysee, 17.
      Domicile: Paris (Paris) rue du Colysee, 17
    - Procuration acte, prise de possession de succession., 20 août 1851; MC/ET/XXXIV/1146
      Nom, qualité: (M.) Trouillard, Pierre.
      Profession: soldat, Suresnes (Hauts-de-Seine), Mont-Valerien.
      Domicile: Suresnes (Hauts-de-Seine) Fort du Mont-Valerien.
      Nom, qualité: (M.) Trouillard, Joseph.
      Domicile: Brains (Loire-Atlantique).
      Relations: père de l'intervenant 1, père de l'intervenant 3.
      Profession: cultivateur, Brains (Loire-Atlantique).
      Domicile: Brains (Loire-Atlantique)
    - Obligation, emprunt, 7000 f., 23 août 1851; MC/ET/XXXIV/1146
      Nom, qualité: (M.) Couturier, Francois Charles Edmond.
      Domicile: Paris (Paris) passage de l'Entrepot, 6.
      Nom, qualité: (M.) Lefebvre, Louis Felix Armand.
      Domicile: Paris (Paris) rue Neuve-des-Mathurins, 1
    - Succession, inventaire apres décès., 25 août 1851; MC/ET/XXXIV/1146
      Nom, qualité: (M.) Lanen, Louis Francois Georges.
      Profession: propriétaire, marchand de tulle et dentelles (ancien), Paris (Paris).
    - Succession, notoriete., 27 août 1851; MC/ET/XXXIV/1146
      Nom, qualité: (Mme ou Mlle) Boudin, Louise.
      État civil: mineure, décédée.
      Domicile: Paris (Paris) rue Godot-de-Mauroy, 34
    - Mainlevee, hypotheque., 27 août 1851; MC/ET/XXXIV/1146
      Nom, qualité: (M.) Mailher, Pierre.
      Domicile: Paris (Paris) place Saint-Andre-des-Arts, 11.
      Nom, qualité: (M.) Martin.
      Domicile: Ales (Gard)
    - Transport, créance, 9000 f sur 17000 f., 29 août 1851; MC/ET/XXXIV/1146
      Nom, qualité: (Mme ou Mlle) Philippy D'Estrees, Gabrielle Constance Marie.
      Domicile: Paris (Paris) rue Bleue, 19.
      Relations: veuve de l'intervenant 2, créancier(e) de l'intervenant 4.
      Nom, qualité: (M.) Andrien, Martin Joseph.
      Nom, qualité: (M.) Delsarte, Alexandre Nicolas Cheri.
      Profession: artiste, Paris (Paris).
      Domicile: Paris (Paris) rue de Chaillot, 36.
      Nom, qualité: (M.) Acollas, Pierre Hyacinthe.